【裁判字號】    92,交抗,203
【裁判日期】    920530
【裁判案由】    違反道路交通管理處罰條例
【裁判全文】
臺灣高等法院交通事件裁定                        九十二年度交抗字第二０三號
    抗  告  人  甲○○
    即受處分人
右抗告人因違反道路交通管理處罰條例案件，不服臺灣桃園地方法院，中華民國九十
一年十二月三十一日裁定（九十一年度交聲字第二七０號），提起抗告，本院裁定如
左：
    主  文
抗告駁回。
    理  由
一、本件原裁定以受處分人即聲明異議人甲○○駕駛車號ＥＳ－四二六六號自小客車
    ，於民國（下同）九十年十二月十三日十九時五十分許，及九十年十二月十七日
    二十時四十分許，在桃園縣平鎮市○○路與三興街口處，被桃園縣警察局交通隊
    舉發「駕車行經有燈光號誌管制之交岔路口闖紅燈」及「不遵守道路交通標誌之
    指示」違規，依違反道路交通管理處罰條例第五十三條及第六十條第二項第三款
    規定，各處罰鍰新臺幣（下同）二千七百元及九百元，共計三千六百元，並依同
    條例第六十三條第一項第三款規定各記違規點數三點，及依同條例第六十三條第
    一項第一款規定記違規點數一點，共記點數四點。及受處分人聲明異議意旨略以
    ：該路口紅綠燈號誌燈號不明顯，致使諸多駕駛人行經路段，無法判斷其燈號，
    又該路段為一Ｓ型路段，駕駛人行經該路段完全沒有足夠的時間與距離辨視燈號
    ，請求撤銷原處分云云。經查桃園縣警察局於桃園縣平鎮市○○路與三興街口處
    裝設固定桿闖紅燈自動照相設備，係屬壓線式感應器，於紅燈後車輛超越停止線
    時啟動感應線圈始拍照，本件經調閱採證照片顯示當時號誌燈正常運作，有桃園
    縣警察局九十一年四月十七日桃警交字第○九一○○六○八一五號函一份、違規
    照片四幀在卷可證，並經證人即舉發本件違規之警員王瓊琳到庭證述：舉發地點
    係一下坡路段，於平鎮市○○○○路口，異議人於不同時間兩次違規，係雷達測
    速照相，我們是過了停止線各埋一感應線，只要紅燈亮，就會自動感應，如果綠
    燈時時速超過七十一公里也會照相。（問：駕駛人沒有足夠時間辨識紅綠燈？）
    該路口離前面路口紅綠燈大概五十公尺。我們的底片一捲是九百張，異議人四天
    裡面連續被舉發兩次，照片第一行年月日時分，第二行一Ｙ內側、二Ｙ外側，Ｒ
    後面代表紅燈亮幾秒過去被照，第三行是第幾為被舉發，右邊Ｖ是機器編號，代
    表當時速度多少，照道理Ｖ超過十五公里還要罰闖紅燈，而我們只是罰他紅燈越
    線等語屬實，是本件受處分人顯有「駕車行經有燈光號誌管制之交岔路口闖紅燈
    」及「不遵守道路交通標誌之指示」之情形，洵堪認定。異議人雖指摘該路段號
    誌設置不當，認原處分不當云云，惟其既有前開違規之客觀事實，即無法解免其
    違反前開規定之處罰規定，是受處分人前開聲請，顯無理由，應予駁回。
二、抗告意旨略以本案實因交通號誌不亮或不明顯而導駕駛人違規，責任是否應由駕
    駛人負擔等。
三、按汽車駕駛人，行經有燈光號誌管制之交岔路口闖紅燈者，處新臺幣一千八百元
    以上五千四百元以下罰鍰。又汽車駕駛人，駕駛汽車不遵守道路交通標誌、標線
    、號誌之指示者，處新臺幣九百元以上一千八百元以下罰鍰，道路交通管理處罰
    條例第五十三條、第六十條第二項第三款定有明文，再汽車駕駛人有第五十三條
    或第六十條第二項第一款至第三款違規情形之一者，除依原條款處罰鍰外，並分
    別各予記違規點數三點、一點，道路交通管理處罰條例第六十第一項第三款、第
    一款亦分別定有明文。查抗告人駕駛車號ＥＳ－四二六六號自小客車，於九十年
    十二月十三日十九時五十分許，及九十年十二月十七日二十時四十分許，在桃園
    縣平鎮市○○路與三興街口處，因駕車行經有燈光號誌管制之交岔路口闖紅燈及
    不遵守道路交通標誌之指示之事實，有違規照片四幀在卷可稽，且桃園縣警察局
    於桃園縣平鎮市○○路與三興街口處裝設固定桿闖紅燈自動照相設備，係屬壓線
    式感應器，於紅燈後車輛超越停止線時啟動感應線圈始拍照，本件經調閱採證照
    片顯示當時號誌燈正常運作，有桃園縣警察局九十一年四月十七日桃警交字第○
    九一○○六○八一五號函一份在卷可證，並經證人即舉發本件違規之警員王瓊琳
    證述明確，抗告人亦確有行經該路段，抗告人違規之事實明確，且觀之卷附之前
    揭違規照片燈光號誌確係亮紅燈，此與抗告人提出之認為正常運作之燈光號誌亮
    紅燈之Ｂ照片並無大差異，再抗告人認前揭道路之燈光號誌亮度不過之瑕疵等，
    是否有此情事，抗告人可向主管機關陳述意見，請其檢討改進，但尚難以抗告人
    之看法，認為沒有前揭之違規，本件抗告人違規之事實明確，原裁定認原處分機
    關援引前開規定對抗告人各裁處罰鍰新台幣二千七百元及九百元，共計三千六百
    元，各記違規點數三點、一點，共記點數四點等核無不當，而駁回抗告人之異議
    ，揆諸前揭之規定，並無不當，抗告人之抗告為無理由，應予駁回。
四、依道路交通管理處罰條例第八十九條，道路交通案件處理辦法第二十六條，刑事
    訴訟法第四百十二條裁定如主文。
中      華      民      國    九十二    年     五       月    三 十   日
                              臺灣高等法院交通法庭
                                  審判長法  官  陳  正  雄
                                        法  官  許  錦  印
                                        法  官  許  宗  和
右正本證明與原本無異。
不得再抗告。
                                        書記官  廖  艷  莉
中      華      民      國    九十二    年     六       月      二    日


司法院資訊處製作；財團法人民間司法改革基金會備份。
